# 关于剩余股权公允价值问题

提问人：yuyi402 时间：2017-01-01 20:47:00
陈版您在上次答复我：剩余股权的公允价值一般是按照少数股东本次增资价格按比例推算的，不仅仅包含可辨认净资产的评估值。所以只要少数股东的增资价格高于每股帐面净资产（指以原购买日公允价值为基础持续计算的口径，含原有商誉），一般合并报表层面的丧失控制权收益都是正的。 我是否可以这样理解：比如原子公司少数股东出资455.12万元增资399.12万元（差额为溢价）使其享有股比由原33%增至52.1%,对应原母公司享有股比由67%降至47.9%，则剩余股权公允价值是不是应该等于399.12/19.1%*47.9%=1000.93万元？

回答人：chenyiwei
假设无其他需考虑的特殊因素，则首先根据增资价格除以增加的注册资本，得到每股增资价格为1.14元(即每股公允价值)，再按该价格乘以原母公司持有的实收资本金额，即为剩余股权的公允价值。